臺灣桃園地方法院交通事件裁定　　　　 96年度交聲字第676號
原處分機關　交通部公路總局新竹區監理所
異　議　人
即受處分人　甲○○
上列受處分人因違反道路交通管理處罰條例案件，對於交通部公
路總局新竹區監理所於中華民國96年10月1 日以壢監裁罰字第裁
53-Z00000000號所為之違反道路交通管理事件裁決書（原舉發通
知單號碼：公警局交字第Z00000000 號），聲明異議，本院裁定
如下：
    主  文
異議駁回。
    理  由
一、本件受處分人（異議人）聲明異議意旨略以：受處分人於民
    國96年7 月3 日下午7 時35分（下稱本件違規時間）駕駛車
    牌號碼CN-1931 號自用小客車（下稱本件自用小客車），行
    經國道三號土城北上入口（下稱本件違規地點），遭內政部
    警政署國道高速公路警察局（下稱舉發機關）第六警察隊員
    警以本件自用小客車於違規地點違規行使路肩，而依道路交
    通管理處罰條例第33條第1 項第9 款規定，於同年7 月11日
    以該局公警交字第Z00000000 號舉發違反道路交通管理事件
    通知單（下稱本件舉發通知單）舉發，並由交通部公路總局
    新竹區監理所（下稱處分機關）依同條項款、第63條第1 項
    第1 款規定，於同年10月1 日以壢監裁罰字第53-Z00000000
    裁號違反道路交通管理事件裁決書裁處（下稱本件裁決書）
    裁處罰鍰新臺幣（下同）4,000 元並計違規點數一點。惟本
    件受處分人於上開違規時間、地點行駛路肩，係因受處分駕
    駛本件自用小客車進入交流道後，突感車況異常，隨即停靠
    路肩查看狀況後，即利用路肩行駛一段，加速及確保安全距
    離後，再駛入車道內，而舉發照片正係受處分人試車行駛路
    肩時，本件受處分人係因行車安全始不得已行駛路肩，爰聲
    請撤銷該本件裁決書云云。
二、按「汽車行駛於高速公路、快速公路或設站管制之道路，不
    遵使用限制、禁止、行車管制及管理事項之管制規則而有下
    列行為者，處汽車駕駛人新臺幣三千元以上六千元以下罰鍰
    ：一、…。九、未依規定使用路肩。十、…。」、「汽車駕
    駛人有下列各款所列條款之一者，除依原條款處罰鍰外，並
    予記點：一、有第三十三條第一項、…情形之一者，各記違
    規點數一點。」、「汽車行駛高速公路及快速公路，其車道
    之使用，除因交通事故及道路施工依臨時或可移動標誌指示
    或交通勤務警察指揮外，應依設置之交通標誌、標線或號誌
    之規定，無設置者，應依下列規定︰…。」、「汽車行駛高
    速公路及快速公路，不得有下列行為：一、…。二、在路肩
    上行駛，或利用路肩超越前車或倒車。三、…。」，道路交
    通管理處罰條例第33條第1 項第2 款、第63條第1 項第1 款
    、高速公路及快速公路交通管制規則第8 條第1 項本文、第
    9 條第1 項第2 款分別定有明文。受處分人就本件自用小客
    車於本件違規時間，經警舉發在違規地點有行駛路肩行為並
    不爭執，惟以前詞置辯。經查，按「汽車在行駛途中，因機
    件故障或其他緊急情況無法繼續行駛時，應滑離車道，在路
    肩上停車待援。滑離車道時，應先顯示方向燈逐漸減速駛進
    路肩，車身或所載貨物突出部分，須全部離開車道。待援期
    間除顯示危險警告燈外，並在故障車輛後方五十公尺至一百
    公尺處設置車輛故障標誌警示之。前項情形汽車無法滑離車
    道時，除顯示危險警告燈外，應在故障車輛後方一百公尺以
    上處設置車輛故障標誌，同時應即通知管理機關或警察機關
    協助處理。」、「汽車引擎、底盤、電系、車門損壞，行駛
    時顯有危險而不即行停駛修復者，處汽車所有人新臺幣一千
    八百元以上三千六百元以下罰鍰，並扣留其牌照，責令修復
    檢驗合格後發還之。檢驗不合格，經確認不堪使用者，責令
    報廢。」，高速公路及快速公路交通管制規則第15條、道路
    交通管理處罰條例第20條分別定有明文，本件依受處分人上
    開辯詞，其既已發覺其車況有異，竟未依上開規定停車待援
    ，反係以路肩試車方式排除，除已違規行駛於路肩外，更有
    危險駕車之違規行為（此部分尚未據舉發機關查處舉發），
    是本件受處人所辯，顯難認可採。
三、綜上所述，處分機關以受處分人（異議人）所有之本件自用
    小客車於本件違規地點有未依高速公路及快速公路交通管制
    規則第8 條第1 項本文、第9 條第1 項第2 款之情形，認有
    道路交通管理處罰條例第33條第1 項第9 款事由存在，依同
    條項規定裁處受處分人罰鍰4,000 元，並依同條例第63條第
    1 項第1 款規定記違規點數一點，並無違誤，本件異議為無
    理由，應予駁回。
據上論斷，應依道路交通管理處罰條例第87條第2 項，道路交通
案件處理辦法第19條，裁定如主文。
中　　華　　民　　國　　96　　年　　12　　月　　31　　日
                    交通法庭  法　官　陳世旻
以上正本證明與原本無異
如不服本裁定應於送達後5日內向本院提出抗告狀
      　　　　　　　    　　　書記官　劉璟佳
中　　華　　民　　國　　97　　年　　1 　　月　　2 　　日
